【裁判字號】    95,小上,19
【裁判日期】    950816
【裁判案由】    清償債務
【裁判全文】
臺灣彰化地方法院民事裁定  95年度小上字第19號
上  訴  人  甲○○
被 上 訴人  台北國際商業銀行股份有限公司
法定代理人  乙○○
上列當事人間請求清償債務事件，上訴人對於民國九十五年六月
三十日本院彰化簡易庭九十五年度彰小字第五八０號第一審小額
民事判決提起上訴，本院裁定如下：
    主  文
上訴駁回。
第二審訴訟費用由上訴人負擔。
    理  由
一、上訴人上訴意旨略以：上訴人為保證人負有清償之責，但債
    務人即原審被告陳婉茹自民國九十四年十二月七日即拒不繳
    納本息之情事，被上訴人從未告知上訴人，直到上訴人收受
    鈞院寄達之通知書，去電詢問被上訴人及債務人即原審被告
    陳婉茹，上訴人方知債務人陳婉茹未按時繳納本息，其所購
    買之汽車已經被上訴人拍賣，上訴人不知法律是否有規定銀
    行有通知保證人之義務以及保證人之權利為何。又系爭汽車
    價款新台幣（下同）三十六萬元，未交貸款為九萬九千七百
    五十元，被上訴人以四萬一千元拍賣汽車，實有賤賣之嫌，
    毫無顧及上訴人之權益，且上訴人有清償借款之責，難道沒
    有優先還款，拿回汽車之權利等語。
二、按於小額程序之第一審裁判之上訴或抗告，非以其違背法令
    為理由，不得為之；又按上訴狀內應記載上訴理由，表明下
    列各款事項︰ (一)、原判決所違背之法令及其具體內容。(
    二)、依訴訟資料可認為原判決有違背法令之具體事實。再
    按上訴狀內未表明上訴理由者，上訴人應於提起上訴後二十
    日內，提出理由書於原審法院；未提出者，毌庸命其補正，
    由原審法院以裁定駁回之，民事訴訟法第四百三十六條之二
    十四第二項、第四百三十六條之二十五、第四百三十六條之
    三十二準用第四百七十一條第一項分別定有明文。故而，訴
    狀或理由書如未依此項方法表明者，即難認為已對小額訴訟
    第一審判決之違背法令有具體之指摘。
三、經核本件上訴理由，僅就原審判決認定事實任加指摘，並未
    具體指出原審判決有何違背法令情事，更未指明原審判決所
    違反之法令條項或其內容，以及依訴訟資料有何判決違背法
    令之具體事實，自不得謂已合法表明上訴理由。從而，上訴
    人之上訴，顯難認為合法，應予駁回。
四、依民事訴訟法第四百三十六條之三十二、第四百七十一條第
    一項、第九十五條、第七十八條裁定如主文。
中    華    民    國    95    年    8     月    16    日
                民事第二庭     審判長法官  何志通
                               法      官  廖政勝
                               法      官  詹秀錦
以上正本係照原本作成，證明與原本無異。
如不服本裁定，應於裁定送達後10日之不變期間內本院提出抗告
狀（須附繕本）。
中    華    民    國    95    年    8     月    16    日
                                書記官  陳秀香


司法院資訊處製作；財團法人民間司法改革基金會備份。
